---
title: "Comment utiliser ce package"
output: github_document
---

```{r setup, include=FALSE}
knitr::opts_chunk$set(echo = TRUE)
```


Le Tidy Tuesday est un projet hebdomadaire, issu de la communauté `R4DS Online Learning Community` et du livre `R for Data Science` (accessible gratuitement : https://r4ds.had.co.nz/). Les données proposées sont un prétexte pour s'entraîner à manipuler, nettoyer et visualiser des jeux de données. Certaines visualisations sont notamment postée sur Twitter (https://twitter.com/hashtag/tidytuesday?lang=en).

## Objectifs

  * partager du code pour les tâches récurentes :
  
    + chargement des données
    + nettoyage
    + statistiques
    + visualisation

  * alimenter une base de connaissance commune (Github) et mettre en place des bonnes pratiques
  
  * faire travailler en équipe les R-istes
    

## Installation du package (pour utiliser les fonctions)

Il faut au préalable installer le package `devtools` si besoin : 

```{r install, eval=FALSE}
if(!require(package = "devtools", character.only = TRUE)){install.packages(pkgs = "devtools", character.only = TRUE)}

devtools::install_github(repo = "ND-open/nd.tidytuesday")
```


## Comment réutiliser une fonction

Il y a pour le moment (au 16-01-2020) 3 fonctions réutilisables. Il est possible de lire la doc des fonctions et exécuter les exemples :

```{r function use}
library(nd.tidytuesday)

if(interactive()){ ?base_summary }

example(base_summary)
```

et inspecter/améliorer le code :

```{r inspect}
base_summary
```


## Comment réutiliser un morceau de code

Si un morceau de code doit être copié-collé une fois, une bonne pratique est d'écrire une fonction pour la tâche concernée. Cette fonction peut ensuite être partagée à l'aide d'un package (avec éventuellement une image `Docker`) pour assurer la reproductibilité de ce qui est attendu. On évite ainsi les problèmes d'OS, de versions (de R, des packages, ...).


## Contribuer au projet

Toute contribution est vivement appréciée, que ce soit pour proposer des fonctions, des vizs ou de l'optimisation de code !

Pour cela il suffit d'installer `Git`, de cloner le projet, effectuer __dans une nouvelle branche git__ les modifications/ajouts voulus puis de pousser les changements sur le repository. La génération du site web statique est automatique.


